臺灣桃園地方法院刑事判決　　　　　　 94年度簡上字第393號
上　訴　人　台灣桃園地方法院檢察署檢察官
被　　　告　乙○○
　　　　　　　　　　（現於臺灣新竹戒治所戒治中）
上列上訴人因被告竊盜案件，不服本院桃園簡易庭於民國94年8
月18日所為之94年度桃簡字第1720號刑事簡易判決（原檢察官聲
請簡易處刑案號：94年度速偵字第298 號）提起上訴，及移送併
辦（94年度偵字第16325 號、第16326 號），本院管轄之第二審
地方法院合議庭認不宜以簡易判決處刑，改依第一審通常程序審
理，本院判決如下：
    主  文
原判決撤銷。
乙○○連續共同攜帶兇器竊盜，處有期徒刑壹年陸月。
    事  實
一、乙○○前因竊盜案件，經臺灣高等法院於民國92年7 月19日
    以92年度上易字第1212號判決，判處拘役40日，而於92年7
    月29日確定，並於92年10月13日易科罰金執行完畢（不構成
    累犯）。仍不知悔改，基於意圖為自己不法所有之概括犯意
    ，連續於附表所示之時間、地點，以附表所示之方法，竊取
    附表所示之物品。嗣於附表所示之查獲時間、地點為警查獲
    ，並扣得附表所示之查扣物品後，始知上情。
二、案經桃園縣警察局桃園分局報請臺灣桃園地方法院檢察署檢
    察官偵查後聲請簡易判決處刑，暨桃園縣警察局桃園分局報
    請臺灣桃園地方法院檢察署檢察官移送併辦。
    理  由
壹、程序方面：
一、本件公訴人雖以臺灣桃園地方法院檢察署94年度速偵字第29
    8 號聲請簡易判決處刑，復於本院桃園簡易庭於94年8 月18
    日判決後，公訴人復再提起上訴，並移送臺灣桃園地方法院
    檢察署94年度偵字第16325 號、第16326 號偵查案件辦理，
    本件被告連續竊盜達4 次之多，並包括犯刑法第321 條第1
    項第3款 之加重竊盜案件，本院經合議庭評議結果，認本件
    不宜以簡易判決處刑，本院改依第一審通常程序審理，附此
    敘明。
二、本件認定事實所引用之本件卷內所有卷證資料（包含人證與
    文書證據、物證等證據），並無證據證明係公務員違背法定
    程序所取得，且被告於準備程序即陳明對檢察官所提出之證
    據方法之證據能力沒意見等語，並審判期日對本院提示之卷
    證亦陳明沒意見等語，且卷內之文書證據，亦無刑事訴訟法
    第159 條之4 之顯有不可信之情況與不得作為證據之情形。
    從而，依刑事訴訟法第159 條至159 條之5 之規定，本件認
    定事實所引用之本件卷證所有證據（包含人證與文書證據、
    物證等證據），均有證據能力，合先敘明。
貳、實體方面：
一、上揭犯罪事實，業據被告乙○○於警詢、偵查及本院審理時
    坦承不諱，並與證人傅翠玲、丙○○、甲○○、彭伊甄於警
    詢中之指訴情節相符，且與同案被告陳奕州於警詢時所述大
    致相符，復有傅翠玲出具之贓物認領保管單、彭伊甄出具之
    贓物認領保管單、照片在卷可稽，是被告上揭任意性自白核
    與事實相符，應屬真實。從而，本件事證明確，被告犯行堪
    以認定。
二、按刑法第321 條第1 項第3 款所謂兇器，凡於人之生命身體
    之安全，易生危險者均屬之，因攜帶兇器行竊，只需行竊時
    攜帶具有危險性之兇器為已足，並不以主觀上有以該兇器行
    兇之意圖為必要，最高法院70年度臺上字第6110號判決、71
    年度台上字第728 號判決均採同一見解。本件共同被告陳奕
    州持以行竊之鐵鉗1 把，既可用於破壞鐵門門柱，應屬質地
    堅硬之物，無論被告主觀上是否旨在行兇抑僅用以行竊，在
    客觀上既具有行兇之危險性，均屬兇器之一種。核被告所為
    附表編號1 、2 所示之竊盜犯行，係犯刑法第321 條第1 項
    第3 款之攜帶兇器之竊盜罪，被告所為附表編號3 、4 所示
    之竊盜犯行，係犯刑法第320 條第1 項之竊盜罪。被告就附
    表編號1 、2 所示之犯行，與同案被告陳奕州有犯意聯絡及
    行為分擔，為共同正犯。被告先後4 次犯行，時間緊接，手
    段相仿，觸犯構成要件相同之罪，顯係基於概括犯意所為，
    為連續犯，應依刑法第56條之規定，以一罪論，並加重其刑
    。原審認被告罪證明確，予以論科，固非無見，惟原判決對
    於附表編號1 至編號2 （此係公訴人上訴後移送併辦）之犯
    罪事實，為起訴效力所及部分未及審酌，自屬未合，檢察官
    據此上訴，為有理由，本院自應將原判決撤銷改判。又本件
    既有刑事訴訟法第451 條之1 第4 項第2 款之情形，認為不
    宜以簡易判決處刑，本院於撤銷原第一審簡易判決後，依同
    法第452 條規定，改依第一審通常程序審理，並為第一審判
    決。爰審酌被告正值青年，不思以己力正當謀生，反意圖不
    勞而獲，屢次侵害他人之財產權，所生損害非微，實有非是
    ，及其品性、生活狀況、智識程度，及犯罪後尚能坦承不諱
    等一切情狀，量處如主文所示之刑。
三、至被告與同案被告陳奕州就附表編號1 、2 之用以行竊之鐵
    鉗1 把，並未扣案，且亦無證據證明尚屬存在而未滅失，為
    免日後執行困難，爰不為沒收之諭知，附此說明。
據上論斷，應依刑事訴訟法第455 條之1 第3 項、第452 條、第
369 條第1 項前段、第364 條、第299 條第1 項前段，刑法第32
1 條第1 項第3 款、第28條、第56條，判決如主文。
本案經檢察官林鈺雄到庭執行職務
中　　華　　民　　國　　94　　年　　12　　月　　7 　　日
　　　　　　　　　刑事第四庭  審判長法　官　黃斯偉
                                    法  官  蘇昭蓉
                                    法  官  陳心婷
以上正本證明與原本無異。
如不服本判決，應於判決送達後10日內向本院提出上訴狀（應附
繕本）。
　　　　　　　　　　　　　　　　    書記官　陳青瑜
中　　華　　民　　國　　94　　年　　12　　月　　20　　日
附錄本件論罪科刑法條全文：
中華民國刑法第320條
意圖為自己或第三人不法之所有，而竊取他人之動產者，為竊盜
罪，處五年以下有期徒刑、拘役或五百元以下罰金。
意圖為自己或第三人不法之利益，而竊佔他人之不動產者，依前
項之規定處斷。
前二項之未遂犯罰之。
中華民國刑法第321條
犯竊盜罪而有左列情形之一者，處六月以上、五年以下有期徒刑
：
一  於夜間侵入住宅或有人居住之建築物、船艦或隱匿其內而犯
    之者。
二  毀越門扇、牆垣或其他安全設備而犯之者。
三  攜帶兇器而犯之者。
四  結夥三人以上而犯之者。
五  乘火災、水災或其他災害之際而犯之者。
六  在車站或埠頭而犯之者。
前項之未遂犯罰之。
